臺灣高等法院高雄分院刑事判決　　　　 94年度上易字第393號
上　訴　人
即　被　告　　甲○○
上列上訴人因違反毒品危害防制條例案件，不服臺灣屏東地方法
院94年度易字第113 號中華民國94年4 月27日第一審判決（起訴
案號：臺灣高雄地方法院檢察署94年度毒偵字第268 號），提起
上訴，本院判決如下：
     主  文
上訴駁回。
     事  實
一、甲○○前因施用毒品案件，經台灣屏東地方法院裁定送觀察
    、勒戒後，因有繼續施用毒品傾向，由該院裁定令入戒治處
    所施以強制戒治，嗣經裁定停止戒治，復經撤銷停止戒治，
    於民國89年1 月11日入戒治所，至同年8 月13日強制戒治期
    滿，該次犯行，並經臺灣屏東地方法院檢察署檢察官於89年
    8 月17日以89年度戒毒偵字第355 號為不起訴處分確定。復
    因施用毒品案件，由臺灣高雄地方法院裁定令入戒治處所施
    以強制戒治，嗣經裁定停止戒治，復經撤銷停止戒治，於90
    年10月17日入戒治所，至91年4 月14日強制戒治期滿，該次
    犯行，並經同上檢察署檢察官於89年12月4 日以89年度毒偵
    字第2378號提起公訴，復經台灣屏東地方法院於90年1 月20
    日以90年度易字第8 號判處有期徒刑6 月，如易科罰金，以
    300 元折算1 日，並於同年2 月1 日確定。再因施用毒品案
    件，經台灣屏東地方法院裁定令入戒治處所施以強制戒治，
    嗣經裁定停止戒治，復經撤銷停止戒治，並因通緝到案，於
    92年7 月9 日入戒治所，迄於93年1 月9 日因毒品危害防制
    條例修正條文生效施行，而於同日釋放出所，該次犯行，並
    經同上檢察署檢察官於92年4 月12日以92年度毒偵字第37號
    提起公訴，復經台灣屏東地方法院於92年7 月29日以92年度
    潮簡字第207 號判處有期徒刑6 月，如易科罰金，以300 元
    折算1 日，並於同年8 月25日確定，於93年年1 月9 日入監
    執行，至同年8 月27日縮刑期滿執行完畢。惟甲○○仍不思
    悔悟，明知甲基安非他命業經公告列為毒品危害防制條例之
    第二級毒品，不得非法持有、施用，仍基於施用甲基安非他
    命之概括犯意，於強制戒治執行完畢釋放後5 年內，即自93
    年9 月間某日起至94年1 月19日下午6 時許止，在其位於屏
    東縣東港鎮○○街232 號住處內等地，以將第二級毒品甲基
    安非他命置於玻璃吸食器燒烤加熱後再吸食其霧化氣體之方
    式，連續非法施用第二級毒品甲基安非他命多次，平均約每
    天施用2 次，嗣為警於94年1 月20日下午3 時許，在其上開
    住處內查獲，並扣得其所有供施用第二級毒品甲基安非他命
    所用之含殘渣吸管2 支。
二、案經屏東縣警察局東港分局移送臺灣屏東地方法院檢察署檢
    察官偵查起訴。
    理  由
一、上揭連續施用第二級毒品甲基安非他命之事實，業據上訴人
    甲○○於警詢、偵查中及原審審理中坦承不諱，且上訴人甲
    ○○於94年1 月20日經員警採取其親自排放之尿液送請檢驗
    結果，呈甲基安非他命陽性反應，此有屏東縣衛生局94年1
    月25日屏縣衛檢6 字第940036號煙毒及麻醉藥品類委託檢驗
    結果通知書1 份附卷可稽。又扣案上訴人甲○○坦承為其所
    有、供施用第二級毒品甲基安非他命所用之吸管2 支，經送
    請高雄醫學大學附設中和紀念醫院檢驗結果，確呈甲基安非
    他命類陽性反應，有該院94年3 月29日編號0000000 號檢驗
    報告單1 份在卷足憑，可知上開2 支吸管上殘留有微量之第
    二級毒品甲基安非他命無訛，足認上訴人甲○○之自白與事
    實相符。又上訴人前因施用毒品案件，經法院裁定送觀察、
    勒戒後，因有繼續施用毒品傾向，由法院裁定令入戒治處所
    施以強制戒治，嗣經裁定停止戒治，復經撤銷停止戒治，於
    89 年1月11日入戒治所，至同年8 月13日強制戒治期滿，該
    次犯行，並經臺灣屏東地方法院檢察署檢察官於89年8 月17
    日以89年度戒毒偵字第355 號為不起訴處分確定。復因施用
    毒品案件，由臺灣高雄地方法院裁定令入戒治處所施以強制
    戒治，嗣經裁定停止戒治，復經撤銷停止戒治，於90年10月
    17日入戒治所，至91年4 月14日強制戒治期滿，該次犯行，
    並經同上檢察署檢察官於89年12月4 日以89年度毒偵字第23
    78號提起公訴，復經法院於90年1 月20日以90年度易字第8
    號判處有期徒刑6 月，如易科罰金，以300 元折算1 日，並
    於同年2 月1 日確定。再因施用毒品案件，經法院裁定令入
    戒治處所施以強制戒治，嗣經裁定停止戒治，復經撤銷停止
    戒治，並因通緝到案，於92年7 月9 日入戒治所，迄於93年
    1 月9 日因毒品危害防制條例修正條文生效施行，而於同日
    釋放出所，該次犯行，並經同上檢察署檢察官於92年4 月12
    日以92年度毒偵字第37號提起公訴，復經法院於92年7 月29
    日以92年度潮簡字第207 號判處有期徒刑6 月，如易科罰金
    ，以300 元折算1 日，並於同年8 月25日確定，於93年年1
    月9 日入監執行，至同年8 月27日縮刑期滿執行完畢等情，
    有臺灣高等法院被告全國前案紀錄表、臺灣屏東地方法院檢
    察署刑案資料查註紀錄表、全國施用毒品案件紀錄表在卷可
    考，本案事證明確，上訴人甲○○於前揭強制戒治執行完畢
    釋放後5 年內再犯毒品危害防制條例第10條第2 項之施用第
    二級毒品犯行已堪認定。
二、查甲基安非他命為毒品危害防制條例第2 條第2 項第2 款所
    規定之第二級毒品，不得持有、施用，是核上訴人甲○○所
    為，係犯毒品危害防制條例第10條第2 項之施用第二級毒品
    罪。上訴人甲○○施用毒品期間持有安非他命毒品之低度行
    為，為施用之高度行為所吸收，不另論罪。上訴人甲○○先
    後多次施用第二級毒品犯行，時間緊接，犯罪構成要件相同
    ，顯係基於概括犯意反覆為之，應依連續犯規定以一罪論。
    另查上訴人甲○○前於92年間因違反毒品危害防制條例案件
    ，經台灣屏東地方法院於92年7 月29日以92年度潮簡字第20
    7 號判處有期徒刑6 月，如易科罰金，以300 元折算1 日，
    並於同年8 月25日確定，於93年年1 月9 日入監執行，至同
    年8 月27日縮刑期滿執行完畢之事實，此有臺灣高等法院被
    告全國前案紀錄表、臺灣屏東地方法院檢察署刑案資料查註
    紀錄表在卷可稽，其5 年內再犯有期徒刑以上之本罪，為累
    犯，應依法加重其刑。
三、原審適用毒品危害防制條例第10條第2 項、第18條第1 項前
    段，刑法第11條、第56條、第47條規定，並審酌上訴人甲○
    ○前已因施用毒品案件，經送法院裁定觀察、勒戒、強制戒
    治及徒刑執行完畢後，仍不知戒惕，竟又再次施用毒品，其
    施用毒品係自戕行為，犯罪後已坦承犯行，態度良好等一切
    情狀，量處有期徒刑8 月。並說明扣案之吸管2 支，經送驗
    結果均呈甲基安非他命陽性反應，則其上均殘留有微量之甲
    基安非他命，已如前述，因吸管與其內微量之毒品無法析離
    ，亦應整體視為第二級毒品甲基安非他命，爰均併依毒品危
    害防制條例第18條第1 項前段之規定，宣告沒收銷燬之理由
    。經核原判決認事用法並無不合，量刑亦屬適當，上訴人空
    言上訴，為無理由，應予駁回。
四、上訴人甲○○經合法傳喚無正當理由於審判期日不到庭，依
    法不待其陳述而逕行判決。
據上論斷，應依刑事訴訟法第368條、第371條，判決如主文。
本案經檢察官陳新慶到庭執行職務。
中　　華　　民　　國　　94　　年　　7 　　月　　26　　日
                  刑事第六庭    審判長法  官  張盛喜
                                      法  官  任森銓
                                      法  官  邱永貴
以上正本證明與原本無異。
本判決不得上訴。
中　　華　　民　　國　　94　　年　　7 　　月　　27　　日
                                      書記官  林明威
附錄本判決論罪科刑法條：
毒品危害防制條例第10條
施用第一級毒品者，處6月以上5年以下有期徒刑。
施用第二級毒品者，處3年以下有期徒刑。
